【裁判字號】    98,聲,1445
【裁判日期】    980619
【裁判案由】    聲請定其應執行刑
【裁判全文】
臺灣臺北地方法院刑事裁定              98年度聲字第1445號
聲  請  人  臺灣臺北地方法院檢察署檢察官
受  刑  人  甲○○
上列聲請人因受刑人數罪併罰有2裁判以上，聲請定其應執行之
刑（98年度執聲字第952號），本院裁定如下：
    主  文
甲○○所犯如附表所示之罪，應執行有期徒刑捌月，如易科罰
金，以銀元參佰元即新臺幣玖佰元折算壹日。
    理  由
一、聲請意旨略以：受刑人甲○○因犯贓物等案件，先後經判決
    確定如附表，應依刑法第53條及第51條第5款，定其應執行
    之刑，爰依刑事訴訟法第477條第1項聲請裁定。
二、按刑法第53條規定，數罪併罰，有二裁判以上者，依第51條
    之規定，定其應執行之刑。又刑法第2條第1項規定：「行為
    後法律有變更者，適用行為時之法律。但行為後之法律有利
    於行為人者，適用最有利於行為人之法律」。查本件受刑人
    於裁判確定前所犯數罪中之贓物罪，係於民國95年7月1日之
    前犯之，而刑法第51條業於94年1月7日修正、同年2月2日經
    總統令公布，並於95年7月1日施行，依修正前刑法第51條第
    5款規定：「數罪併罰，分別宣告其罪之刑，依左列各款定
    其應執行者：宣告多數有期徒刑者，於各刑中之最長期以上
    ，各刑合併之刑期以下，定其刑期。但不得逾二十年」。而
    修正後刑法第51條第5款則規定：「宣告多數有期徒刑者，
    於各刑中之最長期以上，各刑合併之刑期以下，定其刑期。
    但不得逾三十年」。經比較新舊法規定之結果，修正後刑法
    並無較有利於受刑人之情形，依刑法第2條第1項前段規定，
    自應依修正前刑法第51條第5款之規定，定其應執行之刑。
    又刑法施行法第3條之1第3項規定：「於九十四年一月七日
    刑法修正施行前犯併合處罰數罪中之一罪，且該數罪均符合
    第四十一條第一項得易科罰金之規定者，適用九十年一月四
    日修正之刑法第四十一條第二項規定」。是以，如受刑人有
    該條所定之情形者，自應依修正前刑法第41條第2項規定，
    諭知易科罰金之折算標準。
三、查本件受刑人因犯如附表所示之罪，各經法院分別判決確定
    在案，此有臺灣高等法院被告前案紀錄表及上開判決各一份
    在卷可參，檢察官聲請定受刑人應執行之刑，本院經審核後
    認其聲請為正當，自應定其應執行之刑。惟關於易科罰金折
    算標準部分，刑法曾於90年1月10日修正，並自同年月12日
    起生效，原刑法第41條「犯最重本刑為三年以下有期徒刑以
    下之刑之罪，而受六月以下有期徒刑或拘役之宣告，因身體
    、教育、職業或家庭之關係，執行顯有困難者，得以一元以
    上三元以下折算一日，易科罰金」，已修正為「犯最重本刑
    為五年以下有期徒刑以下之刑之罪，而受六個月以下有期徒
    刑或拘役之宣告，因身體、教育、職業、家庭之關係或其他
    正當事由，執行顯有困難者，得以一元以上三元以下折算一
    日，易科罰金。但確因不執行所宣告之刑，難收矯正之效，
    或難以維持法秩序者不在此限。併合處罰之數罪，均有前項
    情形，其應執行之刑逾六月者，亦同」。經比較新舊法，自
    以90年1月10日修正，並自同年月12日起生效之刑法第41條
    有利於被告。又刑法第41條復於94年1月7日修正公布，並於
    95年7月1日施行。依修正前刑法第41條第1項前段規定：「
    犯最重本刑為五年以下有期徒刑以下之刑之罪，而受六個月
    以下有期徒刑或拘役之宣告，因身體、教育、職業、家庭之
    關係或其他正當事由，執行顯有困難者，得以一元以上三元
    以下折算一日，易科罰金。」而受刑人行為時之易科罰金折
    算標準，即修正前罰金罰鍰提高標準條例第2條規定（現已
    刪除），就其原定數額提高為100倍折算1日，則本件受刑人
    行為時之易科罰金折算標準，應以銀元100元以上300元以下
    折算1日，經折算為新臺幣後，應以新臺幣300元以上900元
    以下折算為1日。惟95年7月1日修正公布施行之刑法第41條
    第1項前段則規定：「犯最重本刑為五年以下有期徒刑以下
    之刑之罪，而受六個月以下有期徒刑或拘役之宣告者，得以
    新臺幣一千元、二千元或三千元折算一日，易科罰金」。經
    比較修正前後之易科罰金折算標準，以95年7月1日修正公布
    施行前之規定，較有利於受刑人，依前開規定，自應依95年
    7月1日修正施行前刑法第41條第1項前段及第2項，諭知易科
    罰金之折算標準，附此敘明。
四、依刑事訴訟法第477條第1項，刑法第2條第1項前段、第53條
    ，修正前刑法第51條第5款、第41條第1項前段、第2項，修
    正前罰金罰鍰提高標準條例第2條，現行法規所定貨幣單位
    折算新臺幣條例第2條，刑法施行法第3條之1第3項，裁定如
    主文。
中    華    民    國    98    年     6    月    19    日
                  刑事第十三庭  法  官  張文俊
以上正本證明與原本無異。
如不服本裁定，應於送達後5日內，向本院提出抗告狀。
                                書記官  陳鳳瀴
中    華    民    國    98    年     6    月    22    日
附表：
                      臺北地方法院
            受刑人甲○○定應執行刑案件一覽表
┌─────┬──────────┬──────────┬──────────┐
│編號      │         1          │         2          │         3          │
├─────┼──────────┼──────────┼──────────┤
│罪名      │家庭暴力防治法      │家庭暴力防治法      │贓物                │
├─────┼──────────┼──────────┼──────────┤
│宣告刑    │有期徒刑2月         │有期徒刑2月         │有期徒刑6月（已減刑 │
│          │                    │                    │）                  │
├─────┼──────────┼──────────┼──────────┤
│犯罪日期  │     96.05.02       │     96.05.02       │93.5月間-93.6.15    │
├─────┼──────────┼──────────┼──────────┤
│偵查（自訴│板橋地檢96年度偵字第│板橋地檢96年度偵字第│臺北地檢95年度偵字第│
│）機關年度│10261號             │10261號             │22062號             │
│及案號    │                    │                    │                    │
├─┬───┼──────────┼──────────┼──────────┤
│最│法  院│板橋地院            │板橋地院            │臺北地院            │
│後├───┼──────────┼──────────┼──────────┤
│事│案號  │96年度簡字第3891號  │96年度簡字第3891號  │96年度易字第2379號  │
│實├───┼──────────┼──────────┼──────────┤
│審│判決日│     96.09.21       │     96.09.21       │     98.02.13       │
│  │期    │                    │                    │                    │
├─┼───┼──────────┼──────────┼──────────┤
│確│法  院│板橋地院            │板橋地院            │臺灣高院            │
│定├───┼──────────┼──────────┼──────────┤
│判│案號  │96年度簡字第3891號  │96年度簡字第3891號  │98年度上易字第1047號│
│決├───┼──────────┼──────────┼──────────┤
│  │判決確│     97.10.25       │     97.10.25       │     98.05.04       │
│  │定日期│                    │                    │                    │
├─┴───┼──────────┼──────────┼──────────┤
│備註      │板橋地檢96年度執字第│板橋地檢96年度執字第│臺北地檢98年度執字第│
│          │11959號（編號1.2已定│11959號（編號1.2已定│3647號              │
│          │刑為有期徒刑3月）   │刑為有期徒刑3月）   │                    │
└─────┴──────────┴──────────┴──────────┘


司法院資訊處製作；財團法人民間司法改革基金會備份。
